臺灣高雄地方法院刑事判決　　　　　　　94年度訴字第3850號
公　訴　人　臺灣高雄地方法院檢察署檢察官
被　　　告　丁○○
指定辯護人　本院公設辯護人乙○○
上列被告因槍砲彈藥刀械管制條例案件，經檢察官提起公訴（94
年度偵字第18920 號），本院判決如下：
    主  文
丁○○未經許可，持有可發射子彈具有殺傷力之土造兩節式鋼管
槍，累犯，處有期徒刑參年陸月，併科罰金新臺幣貳拾萬元，罰
金如易服勞役，以罰金總額與陸個月之日數比例折算。扣案之可
發射子彈具有殺傷力之土造兩節式鋼管槍貳枝（槍枝管制編號：
0000000000號、0000000000號）沒收。
    事  實
一、丁○○前因毒品危害防制條例案件，經臺灣高等法院高雄分
    院以90年度上訴字第792 號判決，判處有期徒刑1 年2 月、
    7 月，應執行有期徒刑1 年6 月確定，復同因毒品危害防制
    條例案件，經本院以90年度訴字第2094號判決，判處有期徒
    刑10月、5 月，應執行有期徒刑1 年2 月確定，嗣並與前開
    案件定應執行刑為有期徒刑2 年8 月，於民國93年5 月20日
    假釋出監，並於同年9 月25日假釋期滿執行完畢。又丁○○
    明知具有殺傷力之土造兩節式鋼管槍、制式霰彈為管制物品
    ，未經中央主管機關許可，不得擅自寄藏、持有，竟於89年
    至90年間某日，在其位於高雄縣梓官鄉○○村○○路64巷54
    號之住處，受某真實年籍、姓名不詳，綽號「矮仔」之成年
    男子所託，未經許可而代為保管具殺傷力之土造兩節式鋼管
    槍2 枝（槍枝管制編號：0000000000號、0000000000號）及
    具殺傷力之制式霰彈2 顆（型號：12 GAUGE），並將上開槍
    彈埋藏在住處附近之空地而寄藏之，嗣於94年8 月21日上午
    7 時30分許，丁○○為向友人丙○○炫耀上開槍、彈，乃將
    上開槍、彈取出並攜往位於高雄縣梓官鄉○○村○○○路22
    號旁之「順吉檳榔攤」，而在丁○○把玩前開槍、彈之際，
    誤觸其中1 把槍枝之扳機而將其內之制式霰彈1 顆擊發，因
    而擊中在旁丙○○之腹部，幸經送醫急救後而無大礙（過失
    傷害部分未據告訴），嗣為警據報前往處理，而循線於同日
    夜間6 時許，在高雄縣梓官鄉○○村○○路37號後方堤防旁
    編號TR70 A66號電線桿處，起出並扣得上開土造兩節式鋼管
    槍2 枝及制式霰彈1 顆（嗣經鑑驗試射滅失），復在前開「
    順吉檳榔攤」處，查獲扣得擊發上揭制式霰彈1 顆後所剩餘
    之霰彈塑膠彈頭殼1 枚及霰彈鐵珠11顆，因而知悉上情。
二、案經高雄縣政府警察局岡山分局報請臺灣高雄地方法院檢察
    署檢察官偵查起訴。
    理  由
壹、程序部分：
一、按被告以外之人於審判外之言詞或書面陳述，除法律有規定
    者外，不得作為證據，刑事訴訟法第159 條第1項 定有明文
    。又被告以外之人於審判外之陳述，雖不符前4 條之規定，
    而經當事人於審判程序同意作為證據，法院審酌該言詞陳述
    或書面陳述作成時之情況，認為適當者，亦得為證據。當事
    人、代理人或辯護人於法院調查證據時，知有第159 條第1
    項不得為證據之情形，而未於言詞辯論終結前聲明異議者，
    視為有前項之同意，刑事訴訟法第159 條之5 亦定有明文。
    本件證人丙○○於警詢中之陳述，為被告以外之人於審判外
    之言詞陳述，而卷附之內政府警政署刑事警察局94年10 月
    21日刑鑑字第0940130624號槍彈鑑定書，則係被告以外之人
    於審判外之書面陳述，而公訴人、被告丁○○及其辯護人，
    就上開言詞及書面陳述，並未於本院審理過程中聲明異議，
    並同意將上開書面陳述作為證據，本院並審酌前開言詞及書
    面陳述作成時之情況均屬正常，且與本案相關之待證事實具
    有關連性，認適當作為證據，依前開刑事訴訟法第159 條之
    5 之規定，認上開陳述均具有證據能力。
二、次按，被告以外之人於偵查中向檢察官所為之陳述，除顯有
    不可信之情況者外，得為證據，刑事訴訟法第159 條之1 第
    2 項定有明文，本件證人丙○○於檢察官偵查中所為之證述
    內容，業經其具結擔保其證詞之真實性，且經本院提示後，
    公訴人、被告及其辯護人對該證據之證據能力不爭執，是並
    無顯有不可信之情況，且與本案相關之待證事實具有關連性
    ，自應具有證據能力。
貳、實體部分
一、上揭犯罪事實，業據被告丁○○於本院審理時供承不諱，核
    與證人丙○○於警詢及偵訊中所述情節相符（見警卷第6 至
    8 頁、偵卷第23頁），並有查獲照片（見警卷第19至29頁）
    附卷可稽，復有前開土造兩節式鋼管槍2 枝及制式霰彈1 顆
    （嗣經鑑驗試射滅失）、霰彈塑膠彈頭殼1 枚及霰彈鐵珠11
    顆扣案可資佐證。而扣案之槍、彈，經送內政部警政署刑事
    警察局鑑驗結果，認送鑑驗之土造兩節式鋼管槍2 枝，均以
    打擊底火（藥）引爆子彈內火藥為發射動力，且機械性能良
    好，可擊發12 GAUGE制式霰彈，具有殺傷力，而送鑑之子彈
    1 顆，認係12 GAUGE制式霰彈，具有殺傷力，有該局94年10
    月21日刑鑑字第0940130624號槍彈鑑定書（見偵卷第26至28
    頁）在卷足憑，則被告前開自白顯與事實相符，堪以採信。
    本件事證明確，被告上開犯行，洵堪認定。
二、按槍砲彈藥刀械管制條例業於94年1 月26日經以總統華總一
    義字第09400010101 號令修正公布，並自同年月28日施行，
    而將槍砲彈藥刀械管制條例第11條第4 項之未經許可寄藏可
    發射子彈具有殺傷力之土造兩節式鋼管槍罪修正為第8 條第
    4 項，查被告雖於前開修法前即寄藏本件槍枝，然無故寄藏
    具有殺傷力之土造兩節式鋼管槍罪為繼續犯，一經寄藏，犯
    罪即告成立，其嗣後之繼續寄藏，乃犯罪行為之繼續，而非
    犯罪狀態之繼續，遇法律有變更時，即應以最後行為時之法
    律處斷（最高法院著有93年度台上字第3441號判決可資參照
    ），而本件被告寄藏上開槍枝迨至新法實施後之94年8 月21
    日止始為警查獲，故不生新舊法比較之問題，仍應依繼續犯
    行為完成時之法律處斷之。故核被告所為，係犯修正後槍砲
    彈藥刀械管制條例第8 條第4 項之未經許可寄藏可發射子彈
    具有殺傷力之土造兩節式鋼管槍罪，及同條例第12條第4 項
    之未經許可寄藏子彈罪。其寄藏槍枝及子彈而持有槍、彈之
    行為，均已包含於寄藏槍、彈之行為內，不另論持有槍枝、
    子彈罪。又槍砲彈藥刀械管制條例雖有上述之修正情形，惟
    被告所犯前開槍砲彈藥刀械管制條例第12條第4 項之規定則
    未修正，是此部分亦無新舊法比較之問題，併予敘明。被告
    未經許可同時寄藏上開槍枝、子彈，係以一行為觸犯上開2
    罪名，為想像競合犯，應依刑法第55條之規定，從較重之未
    經許可寄藏具有殺傷力之土造兩節式鋼管槍罪處斷。被告有
    如犯罪事實欄所載之上揭前科紀錄，有臺灣高等法院被告前
    案紀錄表及臺灣高雄地方法院檢察署被告之刑案資料查註紀
    錄表在卷可稽，而因繼續犯之一部行為，係在另一犯罪所處
    有期徒刑執行完畢後5 年以內者，仍該當於累犯加重之要件
    （最高法院86年度台非字第217 號判決可資參照），是被告
    受有期徒刑執行完畢，5 年內繼續犯本件最重本刑為有期徒
    刑以上之罪，為累犯，應依刑法第47條規定加重其刑。爰審
    酌被告無視於政府嚴格管制槍彈之政策，竟受託寄藏前揭槍
    枝及子彈，所為對社會治安有顯著之潛在危險性，對他人之
    生命安全已構成極大威脅，惟念其於犯後坦承犯罪，態度良
    好，且寄藏該等槍、彈尚非基於不法目的，復參以其所持槍
    、彈之種類及持有之時間等一切情狀，量處如主文所示之刑
    ，並就併科罰金部分諭知易服勞役之折算標準，以示懲儆。
    至扣案之土造兩節式鋼管槍2 枝，經送內政部警政署刑事警
    察局鑑定結果，認均具有殺傷力，已如前述，自係槍砲彈藥
    刀械管制條例第4 條第1 項第1 款所定之槍砲，均屬違禁物
    ，不問屬於犯人與否，應依刑法第38條第1 項第1 款規定宣
    告沒收；至內政部警政署刑事警察局鑑驗時試射之制式霰彈
    1 顆，已因試射而滅失，而失其違禁物之性質，而扣案之霰
    彈塑膠彈頭殼1 枚及霰彈鐵珠11顆，既為制式霰彈經射擊耗
    損後所餘之物，已不具殺傷力，亦失其違禁物之性質，自均
    毋庸為沒收之宣告，附此敘明。
據上論斷，應依刑事訴訟法第299 條第1 項前段，修正後槍砲彈
藥刀械管制條例第8 條第4 項、第12條第4 項，刑法第11條前段
、第47條、第55條、第42條第2 項、第38條第1 項第1 款，罰金
罰鍰提高標準條例第2 條，現行法規所定貨幣單位折算新臺幣條
例第2 條，判決如主文。
本案經檢察官甲○○到庭執行職務。
中　　華　　民　　國　　94　　年　　12　　月　　30　　日
                  刑事第五庭    審判長法　官 李嘉興
                                      法  官 林俊寬
                                      法  官 陳君杰
以上正本證明與原本無異。
如不服本判決，應於判決送達後10日內，向本院提出上訴狀。
中　　華　　民　　國　　94　　年　　12　　月　　30　　日
                                      書記官 陳昱良
附錄本判決論罪科刑法條：
槍砲彈藥刀械管制條例第8條
未經許可，製造、販賣或運輸鋼筆槍、瓦斯槍、麻醉槍、獵槍、
空氣槍或第4 條第1 項第1 款所定其他可發射金屬或子彈具有殺
傷力之各式槍砲者，處無期徒刑或5 年以上有期徒刑，併科新臺
幣1 千萬元以下罰金。
未經許可，轉讓、出租或出借前項所列槍枝者，處5 年以上有期
徒刑，併科新臺幣1 千萬元以下罰金。
意圖供自己或他人犯罪之用，而犯前二項之罪者，處無期徒刑或
7 年以上有期徒刑，併科新臺幣1 千萬元以下罰金。
未經許可，持有、寄藏或意圖販賣而陳列第1 項所列槍枝者，處
3 年以上10年以下有期徒刑，併科新臺幣700 萬元以下罰金。
第1 項至第3 項之未遂犯罰之。
槍砲彈藥刀械管制條例第12條
未經許可，製造、販賣或運輸子彈者，處1 年以上7 年以下有期
徒刑，併科新台幣500 萬元以下罰金。
未經許可，轉讓、出租或出借子彈者，處6 月以上5 年以下有期
徒刑，併科新台幣300 萬元以下罰金。
意圖供自己或他人犯罪之用，而犯前二項之罪者，處3 年以上10
年以下有期徒刑，併科新台幣700 萬元以下罰金。
未經許可，持有、寄藏或意圖販賣而陳列子彈者，處5 年以下有
期徒刑，併科新台幣300 萬元以下罰金。
第1 項至第3 項之未遂犯罰之。
